臺灣高等法院刑事判決　　　　　　　　94年度上易字第1182號
　　上　訴　人　臺灣桃園地方法院檢察署檢察官
　　上　訴　人
　　即　被　告　乙○○
　　上　訴　人
　　即　被　告　甲○○
上列上訴人因被告竊盜等案件，不服臺灣桃園地方法院94年度易
字第228號，中華民國94年5月24日第一審判決（起訴案號：臺灣
桃園地方法院檢察署93年度偵字第7902號），提起上訴，本院判
決如下：
    主  文
原判決撤銷。
乙○○、甲○○共同毀壞門扇、牆垣竊盜，均累犯，各處有期徒
刑壹年貳月。
    事  實
一、乙○○前於民國86年間因妨害自由案件，經原審於87年4月1
    日以89年度重訴字第29號判處有期徒刑3年，上訴本院後，
    經本院於87年11月16日以87年度上重訴字第30號撤銷改判有
    期徒刑1年6月，復經最高法院於88年2月25日以88年度台上
    字第872號駁回上訴確定，於89年2月3日縮短刑期假釋出監
    ，於同年月14日假釋期滿視為執行完畢。甲○○前於89年間
    因竊盜案件，經臺灣板橋地方法院於89年5月29日以89年度
    易字第212號判處有期徒刑1年確定，於92年10月24日縮短刑
    期執行完畢。
二、乙○○、甲○○共同基於意圖為自己不法所有之犯意聯絡，
    於93年3月18日晚間10時許，先由乙○○駕駛向友人借得之
    不詳車號自用小客車搭載甲○○，前往苗栗縣後龍鎮大山里
    12 鄰下大山腳1之9號「美香農業加工廠」（下稱美香加工
    廠），以不詳方式將美香加工廠外屬牆垣之鐵皮圍牆螺絲卸
    下，以此方式將部分鐵皮圍牆予以拆除損壞，致該遭拆除部
    分之鐵皮圍牆喪失防閑效用，再進入美香加工廠區內，復以
    不詳之方式將屬門扇之美香加工廠鐵捲門破壞後，2人即侵
    入上開夜間無人居住看守之美香加工廠內（涉犯刑法第306
    條第1項部分，未據提起告訴），以置放在堆高機上鑰匙直
    接發動堆高機之方式，共同竊取鄭鴻銘所有停放在工廠內之
    堆高機2台【1台為日產NISSAN牌（引擎號碼TD000000 00號
    ），另1 台為台勵福牌（引擎號碼FD00000000號）】，總價
    值約新臺幣（下同）45萬元，並先將2台堆高機開至美香加
    工廠門口暫放，乙○○、甲○○再駕駛原先之自用小客車至
    桃園縣龜山鄉，由乙○○向不知情之國中同學李嘉銘借用15
    噸大貨車，乙○○並於93年3月19日凌晨2時許，撥打不知情
    之國小同學康志嘉00-0000000號住處電話，向康志嘉借得欣
    偉科技股份有限公司（下稱欣偉公司，實際負責人為李若存
    ）位在桃園縣大園鄉○○路3號倉庫後，再由乙○○駕駛15
    噸大貨車、甲○○駕駛自用小客車一同返回美香加工廠門口
    處載運竊得之2台堆高機，並於93年3月19日凌晨5時許，運
    至欣偉公司後，由警衛李庭芳打開大門直接進入倉庫內寄放
    ，欲伺機變賣。嗣後於93年4月2日凌晨零時許，為警循線在
    欣偉公司上開倉庫前查獲乙○○、甲○○，並在倉庫內外發
    現上開堆高機各1台。
三、案經桃園縣政府警察局大園分局報請臺灣桃園地方法院檢察
    署檢察官偵查起訴。
    理  由
一、被告乙○○、林昆樹經本院合法傳喚無正當理由未到庭，無
    從穫其陳述，唯被告乙○○、甲○○於原審行準備程序、審
    理時，均矢口否認有上揭所載之竊盜犯行，被告乙○○先於
    原審94年3月16日準備程序中辯稱：扣案的2台堆高機是我於
    93 年3月下旬以撥打0000000000號行動電話與陳柏圖聯絡後
    ，在苗栗縣大山以每台8萬元價格向陳柏圖購買，購買堆高
    機的錢是向被告甲○○借的，在買得堆高機後以向朋友李嘉
    銘借的15噸大貨車去載，載了2台堆高機後就與朋友康志嘉
    聯絡，委託康志嘉幫我找寄放地點，康志嘉說可以暫放在欣
    偉公司倉庫內，買上開2台堆高機是為了要開交通公司所用
    ，查獲當天是因為要跟康志嘉借停放在欣偉公司倉庫的車輛
    ，所以才會到欣偉公司上開倉庫云云（見原審卷第21頁），
    嗣於原審94年5月10日審理時辯稱：2台堆高機是於93年4月2
    日查獲前1個月陳柏圖帶我到苗栗後龍買的（在審判長告知
    失竊日期為93年3月18日後，改辯稱：是在93年3月中旬或下
    旬購買），購買金額2台共16萬元，在警詢中會承認是因為
    警察要我承認，且告訴我到檢察官訊問時只要承認就可以交
    保，所以才會在檢察官偵訊時承認云云（見原審卷第40頁）
    ；被告甲○○於原審辯稱：並未和被告乙○○去偷上開2台
    堆高機，只有借乙○○20萬元，被查獲當天並不是要帶買主
    去看堆高機，在警詢時因為如果不承認警察不給我睡覺，在
    檢察官訊問時因害怕不能交保所以承認云云（見原審卷第41
    頁），惟查：
(一)上開犯罪事實，業據被告乙○○、甲○○於警詢、內勤檢察
    官訊問中自承：扣案2台堆高機係2人共同在93年3月18日晚
    間至苗栗縣後龍鎮大山里12鄰下大山腳1之9號美香加工廠所
    偷，偷堆高機的目的是要轉賣等語（見93年度偵字第7902號
    偵查卷第11頁至第13頁、第21頁至第23頁、93年度核退字第
    1235號卷第14頁），核與被害人鄭鴻銘所指述堆高機被竊情
    節（見93年度偵字第7902號卷第47頁背面至第48頁、第88頁
    至第89頁），及康志嘉在警訊、偵查中所稱：被告乙○○在
    93年3月間打電話告知我有2台堆高機要放置，我就幫他打電
    話問欣偉公司的李若存可否借倉庫暫放幾天，李若存應允後
    ，我就告知乙○○有借到倉庫，乙○○和甲○○就開1輛大
    卡車將2台堆高機載至欣偉公司倉庫，乙○○說堆高機是從
    南部買來的，隔幾天賣掉就會載走等語（見同上偵查卷第40
    頁背面至第42頁、第108頁至第109頁）大致相符，另證人蔡
    菊花於原審審理時結證稱：門號0000000000號行動電話號碼
    是我女兒林詩怡申請給我使用的，並沒有其他人使用，我不
    認識被告乙○○，我只認識被告甲○○，我不認識陳柏圖，
    我是有認識1個綽號叫「阿圖」的人，他在93年2、3月間前
    有載肥料給我，我稱的「阿圖」未必是被告乙○○所講的陳
    柏圖，我不知道誰叫陳柏圖，「阿圖」不可能使用我的電話
    等語（見原審卷第33至34頁）。
(二)另被告2人在內勤檢察官詢問時，均表示：在警詢係自由意
    識下之陳述，並未遭刑求，警詢筆錄是看過後才簽名的等語
    （見93年度核退偵字第1235號卷第13頁），在原審行準備程
    序時，亦均表示：檢察官沒有對我們刑求，警察也沒有跟我
    們進去偵查庭等語在卷（見原審卷第21頁），是警察、檢察
    官既未刑求要被告2人必須承認上開堆高機為2人所偷，且移
    送本案件警員在被告接受檢察官偵訊時，亦未隨同進入偵查
    庭中，被告在偵查中所述，應無來自警員之壓力可言，並有
    贓證物認領保管收據、竹南重機有限公司證明單、出廠證、
    遠傳電信股份有限公司0000000000號行動電話用戶資料查詢
    、失竊堆高機及現場照片共21幀在卷可稽，顯見被告於警詢
    及內勤檢察官偵查中之自白，核與事實相符，應可採信，其
    等上開之辯解，委係圖卸刑責之詞，應不足採信。被告等上
    揭事證明確，犯行均堪認定。
二、核被告2 人所為，均係犯刑法第321 條第1 項第2 款之毀壞
    牆垣、門扇竊盜罪。按刑法第321條第1項第2款毀壞門扇、
    牆垣竊盜，係以毀壞門扇、牆垣為其加重條件，已結合於所
    犯加重竊盜之罪質中而為實質上一罪，自無另成立毀損罪之
    餘地（最高法院83年度臺上字第3856號判決參照）。被告2
    人所犯上開加重竊盜犯行，有犯意聯絡及行為分擔，應論以
    共同正犯。又被告2人分別有如犯罪事實欄所載之前科及執
    行情形，有本院被告全國前案紀錄表在卷可徵，其等分別於
    受有期徒刑執行完畢5年內再犯本件有期徒刑以上之罪，均
    為累犯，均應依刑法第47條規定加重其刑。原審據以論科，
    被告二人具狀提起上訴，未具理由空言指摘原判決認事用法
    不當，固無可取，但被告二人共同竊取被害人所有之堆高機
    二台，價值約45萬元，情節非輕，且犯後仍一再虛構事實矯
    飾犯行，不知悔悟，危害社會治安甚鉅，原審僅量處被告二
    人各有期徒刑十月，尚嫌過輕，檢察官上訴意旨執以上理由
    以原判決量刑過輕，指摘原判決不當，則為有理由，原判既
    有可議，自應由本院將原判決予以撤銷改判，審酌被告二人
    有事實欄所載之前科，品行欠佳，且時值青壯年，不思憑藉
    己力循正當管道獲取財物，恣意竊取被害人所有之堆高機二
    台，價值約45萬元，情節非輕，且犯後仍一再虛構事實矯飾
    犯行，不知悔悟，危害社會治安甚鉅等一切情狀，分別量處
    如主文所示之刑，以資懲儆。
三、公訴意旨另以：被告二人於同上時地亦有以不明之工具破壞
    鐵皮屋門牆後，進入加工廠內，除竊取上開堆高機2台外，
    另將被害人鄭鴻銘所有停放於工廠內之堆高機1台發動開至
    工廠外而竊取之，其後再以向不知情之友人李嘉銘借得大貨
    車，將堆高機載至預先不知情友人李若存借得，位於桃園縣
    大園鄉○○路3號欣偉公司倉庫內存放，欲伺機變賣，因認
    被告2人上開行為亦涉有刑法第321條第1項第2款之加重竊盜
    罪嫌云云。公訴意旨認被告乙○○、甲○○就上開行為涉有
    刑法第321條之加重竊盜犯行，無非係以被害人鄭鴻銘於警
    詢中指述在卷為其主要論據，然被告2人在警詢、內勤檢察
    官偵查中均僅承認只偷竊2台堆高機，雖被害人鄭鴻銘於警
    詢指述被告乙○○、甲○○亦涉有此部分加重竊盜犯行，惟
    依告訴人鄭鴻銘於警詢所言觀之，其並未目睹遭竊之情形，
    且依卷內現存資料，亦無其他積極事證足認被告乙○○、甲
    ○○除竊取上開堆高機2台外另有竊取堆高機1台之犯行，是
    自難僅憑被害人鄭鴻銘片面之指訴遽認被告乙○○、甲○○
    確有竊取第3台堆高機之加重竊盜犯行。被告二人此部分被
    訴犯罪，均屬不能證明，原應諭知無罪，惟因公訴意旨認此
    部分被訴犯行與前揭論罪科刑部分，有實質上一罪關係，爰
    不另為無罪之諭知。
四、被告經合法傳喚無正當理由不到庭，不待其陳述逕行判決。
據上論斷，應依刑事訴訟法第369條第1項前段、第364條、第371
條、第299條第1項前段，刑法第28條、第321條第1項第2款、第
47 條，判決如主文。
本案經檢察官黃東焄到庭執行職務。
中　　華　　民　　國　　94　　年　　8 　　月　　16　　日
                  臺灣高等法院刑事第二庭
                      審判長法  官  蔡  長  溪
                            法  官  林  俊  益
                            法  官  楊  貴  志
以上正本證明與原本無異。
不得上訴。
                            書記官  黃  德  煌
中　　華　　民　　國　　94　　年　　8 　　月　　17　　日
附錄：本案論罪科刑法條全文
中華民國刑法第321條
犯竊盜罪而有左列情形之一者，處六月以上、五年以下有期徒刑
：
一  於夜間侵入住宅或有人居住之建築物、船艦或隱匿其內而犯
之者。
二  毀越門扇、牆垣或其他安全設備而犯之者。
三  攜帶兇器而犯之者。
四  結夥三人以上而犯之者。
五  乘火災、水災或其他災害之際而犯之者。
六  在車站或埠頭而犯之者。
前項之未遂犯罰之。
